【裁判字號】    97,上易,1974
【裁判日期】    970916
【裁判案由】    竊盜
【裁判全文】
臺灣高等法院刑事判決                97年度上易字第1974號
上  訴  人  臺灣板橋地方法院檢察署檢察官
被      告  丙○○
                      2
                    （現於臺灣臺北戒治所強制戒治中）
            乙○○
上列上訴人因被告竊盜案件，不服臺灣板橋地方法院96年度易字
第3828號，中華民國97年3月28日第一審判決（起訴案號：臺灣
板橋地方法院檢察署96年度偵字第26679號），提起上訴，本院
判決如下：
    主  文
原判決撤銷。
丙○○、乙○○共同攜帶兇器竊盜，均累犯，各處有期徒刑捌月
，扣案之活動扳手、剪線扳手剪子、老虎鉗、十字起子、美工刀
、固定鉗、螺絲扳手各一支均沒收。
    事  實
一、丙○○有多次竊盜前科、乙○○則有偽造文書、竊盜及違反
    毒品危害防制條例等前科。丙○○前因竊盜案件，經本院以
    95年度上易字第2390號刑事判決判處有期徒刑六月，如易科
    罰金，以銀元三百元折算一日確定，嗣於民國96年5月28 日
    易科罰金執行完畢。乙○○前因竊盜案件，經臺灣板橋地方
    法院以95年度易字第328號刑事判決判處有期徒刑五月，如
    易科罰金，以銀元三百元折算一日確定，嗣於95年9月26 日
    易科罰金執行完畢。
二、詎丙○○、乙○○猶不知悔改，復基於意圖為自己不法所有
    之犯意聯絡，於96年10月30日上午9時許，持乙○○所有客
    觀上足以對人之生命、身體構成威脅，可供兇器使用之活動
    扳手、剪線扳手剪子、老虎鉗、十字起子、美工刀、固定鉗
    、螺絲扳手各一支，駕駛丙○○所有車牌號碼為0730-PE號
    之自小貨車（廂型車）一同至李金賢所有、交由甲○○所管
    領、位於臺北縣新莊市○○路206巷10號之廢棄廠房內（無
    故侵入建築物部分未據提出告訴），竊取其內之未剝皮電線
    二十六點五公斤、銅線四公斤等物，得手後搬運至上開自小
    貨車途中，為警在上址當場查獲，並扣得上開電線、銅線及
    活動扳手、剪線扳手剪子、老虎鉗、十字起子、美工刀、固
    定鉗、螺絲扳手各一支。
三、案經臺北縣政府警察局新莊分局報請臺灣板橋地方法院檢察
    署檢察官偵查起訴。
    理  由
一、證人甲○○於警詢中所為之證述、及其簽名表示指認及具領
    上開扣案電線、銅線意思之贓物認領保管單一紙，雖均係被
    告以外之人於審判外之言詞或書面陳述，然經原審於審判期
    日調查證據時提示被告丙○○、乙○○二人並告以要旨後，
    渠等就證據能力方面並未聲明異議，且經審酌證人甲○○與
    被告二人素無怨隙，僅為單純之竊盜案件被害人，其於案發
    後記憶猶新之情況下所為之言詞及書面陳述，可信性甚高，
    如引用其上開言詞或書面陳述作為證據應屬適當，依刑事訴
    訟法第159條之5規定，即有證據能力，合先敘明。
二、訊據被告二人對於上開行竊之事實坦承不諱，惟均辯稱上開
    工具係當時在場之其他竊賊所攜之物，警方到場時，其他竊
    賊一哄而散，僅渠等二人為警方查獲，而該處平日即有許多
    人入內竊取電線，地上有許多一節一節的電線，渠等不需攜
    帶工具即可竊取電線云云。惟查右揭事實業據證人甲○○於
    警詢中指訴明確，核與證人即查獲警員林玉強、黃維中於原
    審審理中所為之證述相符，並有贓物認領保管單一紙、現場
    照片二十一幀及活動扳手、剪線扳手剪子、老虎鉗、十字起
    子、美工刀、固定鉗、螺絲扳手各一支扣案可稽。又被告二
    人於警詢、偵查中均已坦承攜帶上開工具，被告二人更於警
    訊中供認上開工具為乙○○所有，且本件之贓物一批（剪斷
    之電線及剝皮之電纜線），均係須使用工具方能為之，被告
    2人顯係臨訟方知於警、偵詢時所坦承加重竊盜罪刑度，遠
    高於普通竊盜罪，始翻異前詞，杜撰工具為無從查證之第3
    者人所為，不足憑採，被告二人竊盜犯行均堪認定。
三、核被告二人所為，均係犯刑法第321條第1項第3款之攜帶兇
    器竊盜罪。渠等彼此間有犯意聯絡、行為分擔，均為共同正
    犯。被告丙○○前因竊盜案件，經本院以95年度上易字第23
    90號刑事判決判處有期徒刑六月，如易科罰金，以銀元三百
    元折算一日確定，嗣於96年5月28日易科罰金執行完畢；被
    告乙○○前因竊盜案件，經臺灣板橋地方法院以95年度易字
    第328號刑事判決判處有期徒刑五月，如易科罰金，以銀元
    三百元折算一日確定，嗣於95年9月26日易科罰金執行完畢
    乙節，有本院被告前案紀錄表各一份在卷可按，渠等受有期
    徒刑執行完畢後五年內，故意再犯本件有期徒刑以上之罪，
    皆為累犯，均應依刑法第47條第1項之規定加重其刑。
四、原審以被告等事證明確，予以論罪科刑，固非無見。惟查被
    告二人均係犯刑法第321條第1項第3款之攜帶兇器竊盜罪，
    已如前述，原審認其等所為，僅係犯刑法第320條第1項普通
    竊盜罪，容有未洽。公訴人執以提起上訴，為有理由，自應
    由本院予以撤銷改判。爰審酌被告二人有如犯罪事實欄所述
    之前科，有上開被告前案紀錄表各一份附卷可稽，素行非佳
    ，且前均有竊盜前科後猶再犯本案竊盜犯行，足徵渠等仍不
    知悔改，被告二人犯罪之動機為貪圖不法利益，所竊得電線
    之價值共計約三千餘元（參見證人甲○○於警詢中所述）、
    尚非甚鉅，暨渠等犯罪後坦承此部分犯行之態度等一切情狀
    ，各量處第二項所示之刑。扣案之活動扳手、剪線扳手剪子
    、老虎鉗、十字起子、美工刀、固定鉗、螺絲扳手各一支等
    物，為被告乙○○所有，供犯罪所用之物，業如前述，爰依
    刑法第38條第1項第2款之規定諭知沒收。
五、公訴人另認被告亦犯踰越安全設備竊盜罪，且除上開電線、
    銅線外，並竊得該廠房內之大井單相抽水機（抽水馬達）一
    台。惟查：
  被告二人雖於警詢、偵查中均坦承由窗戶入內行竊，並竊得
    上開抽水機一台等事實，然於原審審理中辯稱當時渠等二人
    係由廠房之側門進入，僅係在搬運竊得之電線時，才透過窗
    戶遞送。另渠等並未竊取該具抽水機，渠等先前之所以會承
    認上情，乃係因自己確實有有入內行竊，故警方詢問時便一
    併承認，並不知道會有普通竊盜罪、加重竊盜罪之區別，事
    後接到起訴書後方知影響重大等語。
  證人即查獲警員林玉強於原審審理中證稱：案發現場窗戶沒
    有關，旁邊確實有一個門，但是警方當時未檢查是否有上鎖
    ，而扣案上開工具及抽水馬達，已忘記係在何處查獲，卷附
    抽水馬達之照片，是在回到警局後在警局停車場拍攝的，當
    時有將廠房內之東西如用塑膠袋包好的電線拿到外面來等語
    （參見原審97年2月1日審判筆錄第5至7頁），警員黃維中於
    原審審理中亦證稱，抽水馬達已忘記在何處查獲，扣案工具
    部分也是回到警局後才拍攝照片，工具究竟係何人查獲已記
    不清楚等語（參見上開審判筆錄第8頁），亦即該處現場確
    實有門，若未上鎖，被告二人自可直接開門進入，並無爬窗
    之必要，進入後開窗以方便遞送竊得之物品，亦符常情。警
    方到場時既未目睹渠等有爬窗進入之動作，亦無證據證明該
    側門業經上鎖，自難因渠等曾開啟窗戶，即遽認渠等係踰越
    窗戶進入行竊。況證人林玉強證稱到場時被告二人在廠房外
    面搬贓物，然由所扣得之贓物觀之，已剝皮之銅線已有四公
    斤，若非使用扣案工具如何為之？此外，警員林玉強、黃維
    中均已證稱不記得該抽水機係在何處查獲，警員林玉強並證
    稱查獲時有將廠房內認作係被告二人所竊取之物品一併扣案
    等語，業如前述，則該抽水機可能原先即在廠房內，而被警
    方視為被告二人所竊得之物方一併扣案，除被告二人先前自
    白外，並無其他直接證據可證明確為被告二人當時所竊得之
    物甚明，從而被告二人上開所辯，雖非一般竊取電線者之常
    態，然依上開證人林玉強、黃維中所證查獲經過觀之，衡情
    尚非顯不可採。
  又被告二人雖於警詢、偵查中均坦承上情，然渠等並非熟習
    法律之人，則在已坦承竊盜犯行之情形下，就細節部分隨口
    附合警員之詢問製作筆錄，嗣於內勤檢察官處亦附合警詢筆
    錄回答，衡情確有可能。而本件依前所述，案發現場既有門
    ，亦無證據證明該扇門遭人上鎖而無法開啟，不能排除被告
    二人確係開門進入，之後透過窗戶搬運贓物之可能性，另該
    具抽水機亦無直接證據證明為被告二人所竊之物，是本件除
    被告二人於警詢、偵查中可能隨意附合警方製作筆錄之自白
    外，並無其他足夠之積極證據證明被告二人係爬窗進入現場
    行竊，及扣案抽水機一台確為被告二人所竊得，依罪疑惟輕
    有利於被告之原則，即應為有利於被告之認定，然此部分與
    被告二人所為竊取電線、銅線之犯行間，有接續犯之實質上
    一罪關係，爰不另為無罪判決之諭知，附此敘明。
據上論斷，應依刑事訴訟法第369條第1項前段、第364條、第299
條第1項前段，刑法第28條、第321條第1項第3款、第47條第1項
、第38條第1項第2款，判決如主文。
本案經檢察官陳玉珍到庭執行職務。
中    華    民    國    97    年    9    月    16    日
                  刑事第一庭  審判長法  官  葉騰瑞
                                    法  官  王炳梁
                                    法  官  莊明彰
以上正本證明與原本無異。
不得上訴。
                                    書記官  吳金來
中    華    民    國    97    年    9     月    16    日
中華民國刑法第321條
（加重竊盜罪）
犯竊盜罪而有左列情形之一者，處六月以上、五年以下有期徒刑
：
一、於夜間侵入住宅或有人居住之建築物、船艦或隱匿其內而犯
之者。
二、毀越門扇、牆垣或其他安全設備而犯之者。
三、攜帶兇器而犯之者。
四、結夥三人以上而犯之者。
五、乘火災、水災或其他災害之際而犯之者。
六、在車站或埠頭而犯之者。
前項之未遂犯罰之。


司法院資訊處製作；財團法人民間司法改革基金會備份。
